臺灣臺中地方法院協商程序判決
公　訴　人　臺灣臺中地方法院檢察署檢察官
被　　　告　賴梓水
選任辯護人　王文聖律師
被　　　告　曾宇伶
　　　　　　盧麗麗
　　　　　　何雅婷
　　　　　　卓詩婷
　　　　　　江佳恩
　　　　　　陳志強
　　　　　　王明宗
　　　　　　黃世竣
　　　　　　林建良
　　　　　　何宗安
　　　　　　聶嘉誠
上　一　人
選任辯護人　陳淑卿律師
被　　　告　陳桂翎
　　　　　　　　　　　2
　　　　　　陳季錨
　　　　　　陳依廷
　　　　　　陳明智
　　　　　　邱怡韶
　　　　　　　　　　　號
　　　　　　陳志仁
　　　　　　李梅如
　　　　　　王品婕
　　　　　　江佩臻
　　　　　　曾德慶
　　　　　　賴東吉
　　　　　　　　　　　樓
　　　　　　何永盛
　　　　　　蕭志忠
　　　　　　張育銘
　　　　　　　　　　　25
　　　　　　楊文彬
上十五人共同
指定辯護人　本院公設辯護人賴忠杰
上列被告等因詐欺案件，經檢察官提起公訴（99年度偵字第9159
、11174 、12663 號），檢察官聲請法院改依協商程序而為判決
，本院認為適當，同意由受命法官獨任進行協商判決程序，判決
如下：
一、主文：
    賴梓水共同犯如附表三編號1 所示之罪，均累犯，各處如附
    表三編號1 所示之刑，定應執行如附表三編號1 所示之刑；
    扣案如附表二所示之物，均沒收。
    曾宇伶共同犯如附表三編號2 所示之罪，各處如附表三編號
    2 所示之刑，定應執行如附表三編號2 所示之刑，如易科罰
    金，以新臺幣壹仟元折算壹日。緩刑年，並應於判決確定
    後六個月內，向國庫支付新臺幣拾萬元，附表二所示之物沒
    收之。
    盧麗麗共同犯如附表三編號3 所示之罪，各處如附表三編號
    3 所示之刑，定應執行如附表三編號3 所示之刑，如易科罰
    金，以新臺幣壹仟元折算壹日。緩刑年，並應於判決確定
    後六個月內，向國庫支付新臺幣拾萬元，附表二所示之物沒
    收之。
    何雅婷共同犯如附表三編號4 所示之罪，各處如附表三編號
    4 所示之刑，定應執行如附表三編號4 所示之刑，如易科罰
    金，以新臺幣壹仟元折算壹日。緩刑年，並應於判決確定
    後六個月內，向國庫支付新臺幣拾萬元，附表二所示之物沒
    收之。
    卓詩婷共同犯如附表三編號5 所示之罪，各處如附表三編號
    5 所示之刑，定應執行如附表三編號5 所示之刑，如易科罰
    金，以新臺幣壹仟元折算壹日，附表二所示之物沒收之。
    江佳恩共同犯如附表三編號6 所示之罪，各處如附表三編號
    6 所示之刑，定應執行如附表三編號6 所示之刑，如易科罰
    金，以新臺幣壹仟元折算壹日，附表二所示之物沒收之。
    陳志強共同犯如附表三編號7 所示之罪，均累犯，各處如附
    表三編號7 所示之刑，定應執行如附表三編號7 所示之刑，
    如易科罰金，以新臺幣壹仟元折算壹日，附表二所示之物沒
    收之。
    王明宗共同犯如附表三編號8 所示之罪，各處如附表三編號
    8 所示之刑，定應執行如附表三編號8 所示之刑，如易科罰
    金，以新臺幣壹仟元折算壹日。緩刑年，並應於判決確定
    後六個月內，向國庫支付新臺幣拾萬元，附表二所示之物沒
    收之。
    黃世竣共同犯如附表三編號9 所示之罪，各處如附表三編號
    9 所示之刑，定應執行如附表三編號9 所示之刑，如易科罰
    金，以新臺幣壹仟元折算壹日，附表二所示之物沒收之。
    林建良共同犯如附表三編號10所示之罪，各處如附表三編號
    10所示之刑，定應執行如附表三編號10所示之刑，如易科罰
    金，以新臺幣壹仟元折算壹日。緩刑年，並應於判決確定
    後六個月內，向國庫支付新臺幣拾萬元，附表二所示之物沒
    收之。
    何宗安共同犯如附表三編號11所示之罪，各處如附表三編號
    11所示之刑，定應執行如附表三編號11所示之刑，如易科罰
    金，以新臺幣壹仟元折算壹日。緩刑年，並應於判決確定
    後六個月內，向國庫支付新臺幣拾萬元，附表二所示之物沒
    收之。
    聶嘉誠共同犯如附表三編號12所示之罪，各處如附表三編號
    12所示之刑，定應執行如附表三編號12所示之刑，附表二所
    示之物沒收之。
    陳桂翎共同犯如附表三編號13所示之罪，各處如附表三編號
    13所示之刑，定應執行如附表三編號13所示之刑，如易科罰
    金，以新臺幣壹仟元折算壹日，附表二所示之物沒收之。
    陳季錨共同犯如附表三編號14所示之罪，各處如附表三編號
    14所示之刑，定應執行如附表三編號14所示之刑，如易科罰
    金，以新臺幣壹仟元折算壹日，附表二所示之物沒收之。
    陳依廷共同犯如附表三編號15所示之罪，各處如附表三編號
    15所示之刑，定應執行如附表三編號15所示之刑，如易科罰
    金，以新臺幣壹仟元折算壹日，附表二所示之物沒收之。
    陳明智共同犯如附表三編號16所示之罪，各處如附表三編號
    16所示之刑，定應執行如附表三編號16所示之刑，如易科罰
    金，以新臺幣壹仟元折算壹日，附表二所示之物沒收之。
    邱怡韶共同犯如附表三編號17所示之罪，各處如附表三編號
    17所示之刑，定應執行如附表三編號17所示之刑，如易科罰
    金，以新臺幣壹仟元折算壹日，附表二所示之物沒收之。
    陳志仁共同犯如附表三編號18所示之罪，各處如附表三編號
    18所示之刑，定應執行如附表三編號18所示之刑，如易科罰
    金，以新臺幣壹仟元折算壹日，附表二所示之物沒收之。
    李梅如共同犯如附表三編號19所示之罪，各處如附表三編號
    19所示之刑，定應執行如附表三編號19所示之刑，如易科罰
    金，以新臺幣壹仟元折算壹日，附表二所示之物沒收之。
    王品婕共同犯如附表三編號20所示之罪，各處如附表三編號
    20所示之刑，定應執行如附表三編號20所示之刑，如易科罰
    金，以新臺幣壹仟元折算壹日，附表二所示之物沒收之。
    江佩臻共同犯如附表三編號21所示之罪，各處如附表三編號
    21所示之刑，定應執行如附表三編號21所示之刑，如易科罰
    金，以新臺幣壹仟元折算壹日，附表二所示之物沒收之。
    曾德慶共同犯如附表三編號22所示之罪，各處如附表三編號
    22所示之刑，定應執行如附表三編號22所示之刑，如易科罰
    金，以新臺幣壹仟元折算壹日，附表二所示之物沒收之。
    賴東吉共同犯如附表三編號23所示之罪，各處如附表三編號
    23所示之刑，定應執行如附表三編號23所示之刑，如易科罰
    金，以新臺幣壹仟元折算壹日，附表二所示之物沒收之。
    何永盛共同犯如附表三編號24所示之罪，各處如附表三編號
    24所示之刑，定應執行如附表三編號24所示之刑，如易科罰
    金，以新臺幣壹仟元折算壹日，附表二所示之物沒收之。
    蕭志忠共同犯如附表三編號25所示之罪，各處如附表三編號
    25所示之刑，定應執行如附表三編號25所示之刑，如易科罰
    金，以新臺幣壹仟元折算壹日，附表二所示之物沒收之。
    張育銘共同犯如附表三編號26所示之罪，各處如附表三編號
    26所示之刑，定應執行如附表三編號26所示之刑，如易科罰
    金，以新臺幣壹仟元折算壹日，附表二所示之物沒收之。
    楊文彬共同犯如附表三編號27所示之罪，各處如附表三編號
    27所示之刑，定應執行如附表三編號27所示之刑，如易科罰
    金，以新臺幣壹仟元折算壹日，附表二所示之物沒收之。
二、犯罪事實要旨：
  (一)賴梓水前於民國97年間因妨害自由案件，經本院判處有期徒
    刑5 月、3 月，減為有期徒刑2 月15日、1 月15日，定應執
    行有期徒刑3 月15日確定，於97年10月27日入監執行，於98
    年2 月11日執行完畢出監。陳志強則因詐欺案件，前於95年
    間經本院判處有期徒刑1 年2 月，於95年6 月8 日入監執行
    ，96年4 月20日縮短刑期假釋付保護管束，於96年7 月20日
    假釋期滿未經撤銷假釋，視為執行完畢。
  (二)賴梓水（綽號阿財或阿水）、不詳年籍姓名之綽號「阿文」
    之成年男子（下稱阿文）、陳志仁、曾宇伶、邱怡韶、盧麗
    麗、何雅婷、王品婕、李梅如、卓詩婷、江佩臻、江佳恩、
    陳志強、曾德慶、賴東吉、何宗安、王明宗、黃世竣、何永
    盛、林建良、蕭志忠、張育銘、陳明智、楊文彬、聶嘉誠、
    陳桂翎、陳依廷、陳季錨及另不詳姓名成年男子2 、3 名等
    人，自98年12月間起，基於意圖為自己不法所有之共同犯意
    聯絡，以在臺灣設立電信詐騙機房，組成詐欺集團，以撥打
    電話向大陸地區人民詐欺取財，待大陸地區人民陷於錯誤而
    將金錢匯入詐騙集團所指定之大陸地區人頭帳戶後，再由賴
    梓水通知「阿文」，由「阿文」聯絡大陸地區之車手將贓款
    領出，後再將詐得之金錢匯回臺灣，由賴梓水將款項與其餘
    在臺灣之詐欺集團成員朋分。賴梓水負責出資並招募成員，
    陳志仁負責機房電腦隨機以群組發話、聶嘉誠負責機房內成
    員之管理，而詐騙機房原先設在臺中市○○○路某處、忠明
    路某處、寧夏路與大雅路口附近某棟大廈內，後賴梓水為逃
    避查緝而陸續遷移，最後另行承租位於臺中市○村路○ 段22
    號7 樓房屋，作為詐騙機房。賴梓水另負責提供資金、申辦
    網路、購買節費器、裝設電話、電腦等詐欺所須設備，以作
    為設立上址詐騙電信機房之用，並負責管理上址機房及人員
    及電信等相關設備費用之繳納、提供詐騙集團成員餐飲、成
    員日常生活開銷、購買上址詐騙機房所需之物品、製作詐騙
    集團之帳務、指導新進人員詐騙手法、提供教戰守則等詐騙
    資料、發放薪資與召募成員、支付機房之房租，並自98年12
    月間起，利用刊登報紙廣告等方式招募新成員，陸續應徵聶
    嘉誠、陳桂翎、陳依廷、陳季錨、陳志仁、曾宇伶、邱怡韶
    、盧麗麗、何雅婷、王品婕、李梅如、卓詩婷、江佩臻、江
    佳恩、陳志強、曾德慶、賴東吉、何宗安、王明宗、黃世竣
    、何永盛、林建良、蕭志忠、張育銘、陳明智、楊文彬等人
    加入本詐騙集團。賴梓水於陳志仁等人加入後，隨即請其等
    依其所擬定之詐騙教戰守則，對大陸地區人民為詐騙，其中
    陳依廷、陳季錨、陳桂翎、曾宇伶、邱怡韶、盧麗麗、何雅
    婷、王品婕、李梅如、卓詩婷、江佩臻、江佳恩負責擔任第
    一線假冒中國電信客服人員，陳志強、曾德慶、賴東吉、何
    宗安、王明宗、黃世竣、何永盛、林建良、蕭志忠負責擔任
    第二線之假冒大陸公安，張育銘、陳明智、楊文彬則負責假
    冒第三線銀行監督管理局主任之角色，聶嘉誠負責詐騙機房
    之人員現場管理，另由陳志仁負責查詢中國各省之地面電話
    號碼，再以節費器以群發系統的方式發送至大陸各地地面電
    話，一次群發，如該地面電話有人使用就會響，大陸地區人
    民接電話後會聽到其等事先錄製的電話欠款語音檔聲音，如
    依電話指示要詢問而按「9 」，就會回撥到上址美村路機房
    ，再由第一線人員佯裝中國電信客服人員，詐稱電話欠款，
    再以教戰守則所指示之方式操作，佯稱因資料外洩，要求對
    方須向公安部門報案云云，再將電話轉給第二線之假冒公安
    人員續為詐騙，套問對方之金融帳戶資料，成功之後再將電
    話轉給第三線人員，並對大陸地區人民詐稱，為了對方帳戶
    內金錢之安全或該帳戶需凍結以配合辦案為由，已幫對方申
    請公證帳戶或監管帳戶云云。其等即以此種詐騙手法，對大
    陸地區不特定人民為施用詐術，使大陸地區人民因而陷於錯
    誤，而依詐騙集團成員之指示，將自己帳戶內之金錢轉帳匯
    至詐騙集團所掌控之大陸地區人頭帳戶中，若有大陸地區人
    民受騙而匯款，賴梓水即與在大陸地區之阿文聯絡，由阿文
    指示大陸不詳姓名年籍之車手將詐得之贓款領出，扣除手續
    費約每萬元人民幣200 元及車手應得之2 成至2 成5 佣金後
    ，其餘再以不詳方法，經匯率換算成新臺幣而匯回臺灣，阿
    文另以電話通知賴梓水，由賴梓水至約定之臺中市○○路與
    南屯路口附近等地點當場拿取現金，再由賴梓水與陳志仁等
    人朋分。其中擔任第一線之陳桂翎、陳依廷、陳季錨、曾宇
    伶、邱怡韶、盧麗麗、何雅婷、王品婕、李梅如、卓詩婷、
    江佩臻、江佳恩等人每月可固定領得薪資新臺幣2 至5 萬元
    或分得各人詐騙所得中之5%，而擔任第二、三線之陳志強、
    曾德慶、賴東吉、何宗安、王明宗、黃世竣、何永盛、林建
    良、蕭志忠、張育銘、陳明智、楊文彬等人，則依其等詐騙
    得逞之金額可分得其中7%，陳志仁則領取固定之薪資每週新
    臺幣2 萬元，聶嘉誠亦每月固定領取新臺幣5 萬元薪資，其
    餘扣除掉開銷後由賴梓水個人取得。該詐欺集團自98年12月
    間開始詐騙起，迄為警查獲時止，總共詐騙得逞75次，詐得
    至少人民幣8,123,400 元（詐騙得逞之時間、金額詳如附表
    一所示），並依前揭比例，朋分贓款。嗣於99年4 月14日上
    午11時許，賴梓水原已準備將詐騙機房再遷移至臺中縣大里
    元堤路2 段30號，然為警持搜索票在臺中市○村路22號7 樓
    房屋內，將賴梓水等23人查獲，並分別在臺中市○村路22號
    7 樓、臺中縣大里市○○路○ 段30號等處，扣得如附表二所
    示賴梓水等人所有，供詐騙所用之物。
三、證據名稱：
  (一)詐騙教戰手則影本、通訊監察譯文。
  (二)附表二所示被告賴梓水等人所有且供其等犯罪所用之扣案物
    品。
  (三)被告賴梓水等27人之警詢、偵查筆錄，及其等於本院準備程
    序中之自白。
四、處罰條文：刑法第28條、第339 條第1 項、第47條第1 項、
    第41條第1 項前段、第8 項、第51條第5 款、第74條第1 項
    第1 款、第2 項第4 款、第38條第1 項第2 款、第3 款。
五、協商判決有刑事訴訟法第455 條之4 第1 項第1 款於本訊問
    程序終結前，被告撤銷協商合意或檢察官撤回協商聲請者；
    第2 款被告協商之意思非出於自由意志者；第4 款被告所犯
    之罪非第455 條之2 第1 項所得以協商判決者；第6 款被告
    有其他較重之裁判上一罪之犯罪事實者；第7 款法院認應諭
    知免刑或免訴、不受理者情形之一及違反同條第2 項「法院
    應於協商合意範圍內為判決；法院為協商判決所科之刑，以
    宣告緩刑、2 年以下有期徒刑、拘役或罰金為限。」之規定
    外，不得上訴。
六、本件如得上訴，而如不服本件判決，得自收受判決送達之日
    起10日內，向本院提出上訴狀（須附繕本），上訴於第二審
    法院。應敘述具體理由，未敘述上訴理由者，應於上訴期間
    屆滿後20日內向本院補提理由書狀「切勿逕送上級法院」。
中    華    民    國  100     年    3     月    4     日
                  刑事第十六庭  法  官   楊欣怡
以上正本證明與原本無異。
告訴人或被害人對於判決如有不服具備理由請求檢察官上訴者，
其上訴期間之計算係以檢察官收受判決正本之日期為準。
                                書記官   黃泰能
中    華    民    國   100    年    3     月    4     日
附錄論罪科刑法條：
中華民國刑法第339條
意圖為自己或第三人不法之所有，以詐術使人將本人或第三人之
物交付者，處5 年以下有期徒刑、拘役或科或併科1 千元以下罰
金。
以前項方法得財產上不法之利益或使第三人得之者，亦同。
前二項之未遂犯罰之。
附表一
┌───┬───┬────────────┬──────┐
│編號  │日 期 │匯款銀行（人頭帳戶）    │匯款金額（人│
│      │      │                        │民幣，元）  │
├───┼───┼────────────┼──────┤
│  1   │98年12│建0000-0000-0000-0000-00│  49900     │
│      │月22日│ 6張林＼0731長沙、萬家麗│            │
│      │      │路支行                  │            │
├───┼───┼────────────┼──────┤
│  2   │同上  │工0000-0000-0000-0000-00│  49900     │
│      │      │2 曲紅偉＼0731長沙、韶山│            │
│      │      │路支行                  │            │
├───┼───┼────────────┼──────┤
│  3   │同上  │工0000-0000-0000-0000-00│  49900     │
│      │      │2 曲紅偉＼0731長沙、韶山│            │
│      │      │路支行                  │            │
├───┼───┼────────────┼──────┤
│  4   │98年12│工0000-0000-0000-0000-00│  32900     │
│      │月25日│2 曲紅偉＼0731長沙、韶山│            │
│      │      │路支行                  │            │
├───┼───┼────────────┼──────┤
│  5   │98年12│中國銀行0000-0000-0000-0│  16500     │
│      │月30日│918-595 張云鋒＼0731長沙│            │
│      │      │、芙蓉支行              │            │
├───┼───┼────────────┼──────┤
│  6   │同上  │工0000-0000-0000-0000-00│  300000    │
│      │      │1 周志倫＼上海、中興支行│            │
├───┼───┼────────────┼──────┤
│  7   │同上  │工0000-0000-0000-0000-00│  20600     │
│      │      │2 曲紅偉＼0731長沙、韶山│            │
│      │      │路支行                  │            │
├───┼───┼────────────┼──────┤
│  8   │98年12│工0000-0000-0000-0000-00│  39500     │
│      │月31日│1周志倫＼上海、中興支行 │            │
├───┼───┼────────────┼──────┤
│  9   │同上  │建的張青                │  381000    │
├───┼───┼────────────┼──────┤
│  10  │99年1 │工0000-0000-0000-0000-00│  129200    │
│      │月4日 │1周志倫＼上海、中興支行 │            │
├───┼───┼────────────┼──────┤
│  11  │99年1 │工商- 江西省九江市八里湖│  50000     │
│      │月4 日│支行曾芸0000-0000-0000-0│            │
│      │      │586-752                 │            │
├───┼───┼────────────┼──────┤
│  12  │99年1 │農業- 甘肅省藍州市中央廣│  25300     │
│      │月4 日│場支行黨韋0000-0000-0000│            │
│      │      │-0000-000               │            │
├───┼───┼────────────┼──────┤
│  13  │99年1 │民生0000-0000-0000-0000 │  500000    │
│      │月5 日│＼上海、市北            │            │
├───┼───┼────────────┼──────┤
│  14  │同上  │建設- 上海長宇支行萬茜43│  300000    │
│      │      │00-0000-00 00-0000-000  │            │
├───┼───┼────────────┼──────┤
│  15  │同上  │工商- 江西省九江市八里湖│  49900     │
│      │      │支行曾芸0000-0000-0000-0│            │
│      │      │586-752                 │            │
├───┼───┼────────────┼──────┤
│  16  │99年1 │建設- 上海長宇支行萬茜43│  500000    │
│      │月6日 │00-0000-00 00-0000-000  │            │
├───┼───┼────────────┼──────┤
│  17  │同上  │工- 區碼：0512俞永興卡：│  92200     │
│      │      │0000-0000-0000-0000-000 │            │
│      │      │網點：蘇州市觀前支行    │            │
├───┼───┼────────────┼──────┤
│  18  │同上  │工- 區碼：0512俞永興卡：│  80000     │
│      │      │0000-0000-0000-0000-000 │            │
│      │      │網點：蘇州市觀前支行    │            │
├───┼───┼────────────┼──────┤
│  19  │同上  │建設- 上海長宇支行萬茜43│  220000    │
│      │      │00-0000-0000-0000-000   │            │
├───┼───┼────────────┼──────┤
│  20  │99年1 │工商- 江西省九江市八里湖│  460000    │
│      │月7日 │支行曾芸0000-0000-0000-0│            │
│      │      │586-752                 │            │
├───┼───┼────────────┼──────┤
│  21  │同上  │工商- 江西省九江市八里湖│  100000    │
│      │      │支行曾芸0000-0000-0000-0│            │
│      │      │586-752                 │            │
├───┼───┼────────────┼──────┤
│  22  │同上  │工商- 江西省九江市八里湖│  48000     │
│      │      │支行曾芸0000-0000-0000-0│            │
│      │      │586-752                 │            │
├───┼───┼────────────┼──────┤
│  23  │同上  │工商- 江西省九江市八里湖│  45000     │
│      │      │支行曾芸0000-0000-0000-0│            │
│      │      │586-752                 │            │
├───┼───┼────────────┼──────┤
│  24  │同上  │工商- 江西省九江市八里湖│  500000    │
│      │      │支行曾芸0000-0000-0000-0│            │
│      │      │586-752                 │            │
├───┼───┼────────────┼──────┤
│  25  │同上  │工商- 江西省九江市八里湖│  19000     │
│      │      │支行曾芸0000-0000-0000-0│            │
│      │      │586-752                 │            │
├───┼───┼────────────┼──────┤
│  26  │同上  │工商- 江西省九江市八里湖│  49000     │
│      │      │支行曾芸0000-0000-0000-0│            │
│      │      │586-752                 │            │
├───┼───┼────────────┼──────┤
│  27  │同上  │工商- 江西省九江市八里湖│  55000     │
│      │      │支行曾芸0000-0000-0000-0│            │
│      │      │586-752                 │            │
├───┼───┼────────────┼──────┤
│  28  │同上  │建設- 上海長宇支行萬茜43│  15000     │
│      │      │00-0000-00 00-0000-000  │            │
├───┼───┼────────────┼──────┤
│  29  │同上  │建設- 上海長宇支行萬茜43│  9800      │
│      │      │00-0000-0000-0000-000   │            │
├───┼───┼────────────┼──────┤
│  30  │同上  │農業- 甘肅省藍州市○○路│  21000     │
│      │      │支行- 黨韋0000-0000-0000│            │
│      │      │-0000-000               │            │
├───┼───┼────────────┼──────┤
│  31  │99年1 │工商- 江西省九江市八里湖│  100000    │
│      │月8日 │支行曾芸0000-0000-0000-0│            │
│      │      │586-752                 │            │
├───┼───┼────────────┼──────┤
│  32  │同上  │建設- 上海長宇支行萬茜43│  100000    │
│      │      │00-0000-00 00-0000-000  │            │
├───┼───┼────────────┼──────┤
│  33  │同上  │工商- 江西省九江市八里湖│  210000    │
│      │      │支行曾芸0000-0000-0000-0│            │
│      │      │586-752                 │            │
├───┼───┼────────────┼──────┤
│  34  │99年3 │區碼：0512王敏0000-000  │  17000     │
│      │月1日 │0-0000-0000-000語音：123│            │
│      │      │321網點：蘇州何山路分理 │            │
│      │      │處                      │            │
├───┼───┼────────────┼──────┤
│  35  │同上  │工- 區碼：0512俞永興卡：│  49900     │
│      │      │0000-0000-0000-0000-000 │            │
│      │      │語音：123321網點：蘇州市│            │
│      │      │觀前支行                │            │
├───┼───┼────────────┼──────┤
│  36  │同上  │工- 區碼：0512俞永興卡：│  19900     │
│      │      │0000-0000-0000-0000-000 │            │
│      │      │網點：蘇州市觀前支行    │            │
├───┼───┼────────────┼──────┤
│  37  │同上  │工- 區碼：0512俞永興卡：│  16300     │
│      │      │0000-0000-0000-0000-000 │            │
│      │      │網點：蘇州市觀前支行    │            │
├───┼───┼────────────┼──────┤
│  38  │99年3 │工- 區碼：0512俞永興卡：│  41300     │
│      │月2日 │0000-0000-0000-0000-000 │            │
│      │      │網點：蘇州市觀前支行    │            │
├───┼───┼────────────┼──────┤
│  39  │同上  │工- 區碼：0512俞永興卡：│  31500     │
│      │      │0000-0000-0000-0000-000 │            │
│      │      │網點：蘇州市觀前支行    │            │
├───┼───┼────────────┼──────┤
│  40  │99年3 │工- 區碼：0512俞永興卡：│  49900     │
│      │月3日 │0000-0000-0000-0000-000 │            │
│      │      │網點：蘇州市觀前支行    │            │
├───┼───┼────────────┼──────┤
│  41  │同上  │工- 區碼：0512俞永興卡：│  49900     │
│      │      │0000-0000-0000-0000-000 │            │
│      │      │網點：蘇州市觀前支行    │            │
├───┼───┼────────────┼──────┤
│  42  │同上  │工- 區碼：0573陶梨梨6222│  400000    │
│      │      │-0000-00 00-0000-000嘉興│            │
│      │      │市秀城支行              │            │
├───┼───┼────────────┼──────┤
│  43  │99年3 │不詳                    │  49900     │
│      │月8日 │                        │            │
├───┼───┼────────────┼──────┤
│  44  │99年3 │不詳                    │  150000    │
│      │月9日 │                        │            │
├───┼───┼────────────┼──────┤
│  45  │同上  │不詳                    │  430000    │
├───┼───┼────────────┼──────┤
│  46  │99年3 │不詳                    │  185000    │
│      │月10日│                        │            │
├───┼───┼────────────┼──────┤
│  47  │同上  │不詳                    │  19700     │
├───┼───┼────────────┼──────┤
│  48  │同上  │不詳                    │  370000    │
├───┼───┼────────────┼──────┤
│  49  │99年3 │不詳                    │  31000     │
│      │月11日│                        │            │
├───┼───┼────────────┼──────┤
│  50  │99年3 │不詳                    │  49900     │
│      │月12日│                        │            │
├───┼───┼────────────┼──────┤
│  51  │同上  │不詳                    │  99000     │
├───┼───┼────────────┼──────┤
│  52  │99年3 │不詳                    │  98400     │
│      │月15日│                        │            │
├───┼───┼────────────┼──────┤
│  53  │同上  │不詳                    │  49100     │
├───┼───┼────────────┼──────┤
│  54  │同上  │不詳                    │  49400     │
├───┼───┼────────────┼──────┤
│  55  │同上  │不詳                    │  49400     │
├───┼───┼────────────┼──────┤
│  56  │99年3 │不詳                    │  49400     │
│      │月22日│                        │            │
├───┼───┼────────────┼──────┤
│  57  │99年3 │不詳                    │  49900     │
│      │月26日│                        │            │
├───┼───┼────────────┼──────┤
│  58  │99年3 │不詳                    │  226000    │
│      │月27日│                        │            │
├───┼───┼────────────┼──────┤
│  59  │同上  │不詳                    │  49300     │
├───┼───┼────────────┼──────┤
│  60  │同上  │不詳                    │  39500     │
├───┼───┼────────────┼──────┤
│  61  │同上  │不詳                    │  36300     │
├───┼───┼────────────┼──────┤
│  62  │同上  │不詳                    │  178800    │
├───┼───┼────────────┼──────┤
│  63  │99年3 │不詳                    │  5000      │
│      │月29日│                        │            │
├───┼───┼────────────┼──────┤
│  64  │同上  │不詳                    │  49900     │
├───┼───┼────────────┼──────┤
│  65  │同上  │不詳                    │  20000     │
├───┼───┼────────────┼──────┤
│  66  │同上  │不詳                    │  20000     │
├───┼───┼────────────┼──────┤
│  67  │同上  │不詳                    │  5000      │
├───┼───┼────────────┼──────┤
│  68  │同上  │不詳                    │  9800      │
├───┼───┼────────────┼──────┤
│  69  │99年3 │不詳                    │  98800     │
│      │月31日│                        │            │
├───┼───┼────────────┼──────┤
│  70  │同上  │不詳                    │  29500     │
├───┼───┼────────────┼──────┤
│  71  │同上  │不詳                    │  5800      │
├───┼───┼────────────┼──────┤
│  72  │99年4 │不詳                    │  46000     │
│      │月2日 │                        │            │
├───┼───┼────────────┼──────┤
│  73  │99年4 │不詳                    │  180000    │
│      │月4日 │                        │            │
├───┼───┼────────────┼──────┤
│  74  │99年4 │不詳                    │   49900    │
│      │月6日 │                        │            │
├───┼───┼────────────┼──────┤
│  75  │99年4 │不詳                    │   49400    │
│      │月12日│                        │            │
├───┼───┼────────────┼──────┤
│ 合計 │      │                        │00000000    │
└───┴───┴────────────┴──────┘
附表二
┌──┬─────────────┬──┬─────────────────┐
│編號│      物  品  名  稱      │數量│      備 註                       │
├──┼─────────────┼──┼─────────────────┤
│ 1  │ 室內電話                 │2具 │    扣自楊文彬（99年度大型字第173 │
│    │                          │    │    號編號4）                     │
├──┼─────────────┼──┼─────────────────┤
│ 2  │ 筆記型電腦               │1台 │    扣自楊文彬（99年度大型字第173 │
│    │ 00000-000-000000         │    │    號編號1）                     │
├──┼─────────────┼──┼─────────────────┤
│ 3  │ 筆記型電腦               │1台 │    扣自張育銘（99年度大型字第173 │
│    │ 00000-000-000000         │    │    號編號1）                     │
├──┼─────────────┼──┼─────────────────┤
│ 4  │ 室內電話                 │1具 │    扣自張育銘（99年度大型字第173 │
│    │                          │    │    號編號4）                     │
├──┼─────────────┼──┼─────────────────┤
│ 5  │ 0000000000號電話         │1支 │    扣自張育銘（99年度大型字第173 │
│    │ (含SIM卡)                │    │    號編號12 ）                   │
├──┼─────────────┼──┼─────────────────┤
│ 6  │ 室內電話                 │1具 │    扣自陳明智（99年度大型字第173 │
│    │                          │    │    號編號4）                     │
├──┼─────────────┼──┼─────────────────┤
│ 7  │ 筆記型電腦               │1台 │    扣自陳明智（99年度大型字第173 │
│    │                          │    │    號編號1）                     │
├──┼─────────────┼──┼─────────────────┤
│ 8  │ 電話機                   │7台 │    扣自賴梓水（99年度大型字第173 │
│    │                          │    │    號編號4）                     │
├──┼─────────────┼──┼─────────────────┤
│ 9  │ 諾基亞牌行動電話         │2支 │    扣自賴梓水（99年度大型字第173 │
│    │                          │    │    號編號12 ）                   │
├──┼─────────────┼──┼─────────────────┤
│ 10 │ 鍵盤                     │3個 │    扣自賴梓水（99年度大型字第173 │
│    │                          │    │    號編號2）                     │
├──┼─────────────┼──┼─────────────────┤
│ 11 │ 電話耳機                 │3組 │    扣自賴梓水（99年度大型字第173 │
│    │                          │    │    號編號18）                    │
├──┼─────────────┼──┼─────────────────┤
│ 12 │ 3.5G網卡                 │1支 │    扣自賴梓水（99年度大型字第173 │
│    │                          │    │    號編號22）                    │
├──┼─────────────┼──┼─────────────────┤
│ 13 │ MSI、SONY筆記型電腦      │2台 │    扣自賴梓水（99年度大型字第173 │
│    │                          │    │    號編號1）                     │
├──┼─────────────┼──┼─────────────────┤
│ 14 │ 被害人聯絡電話           │2張 │    扣自賴梓水（99年度大型字第173 │
│    │                          │    │    號編號19 ）                   │
├──┼─────────────┼──┼─────────────────┤
│ 15 │ 教戰守則                 │3張 │    扣自賴梓水（99年度大型字第173 │
│    │                          │    │    號編號20 ）                   │
├──┼─────────────┼──┼─────────────────┤
│ 16 │ 假大陸人民檢察院公文     │2張 │    扣自賴梓水（見臺中縣警察局清水│
│    │                          │    │    分局卷一第21頁）              │
├──┼─────────────┼──┼─────────────────┤
│ 17 │ 0000000000號行動電話     │1支 │    扣自賴梓水（99年度大型字第173 │
│    │ (含SIM卡)                │    │    號編號12 ）                   │
├──┼─────────────┼──┼─────────────────┤
│ 18 │ 0000000000號行動電話     │1支 │    扣自賴梓水（99年度大型字第173 │
│    │ (含SIM卡)                │    │    號編號12）                    │
├──┼─────────────┼──┼─────────────────┤
│ 19 │ 0000000000號號行動電話   │1支 │    扣自賴梓水（99年度大型字第173 │
│    │ (含SIM卡)                │    │    號編號12）                    │
├──┼─────────────┼──┼─────────────────┤
│ 20 │ 0000000000號行動電話     │1支 │    扣自賴梓水（99年度大型字第173 │
│    │ (含SIM卡)                │    │    號編號12）                    │
├──┼─────────────┼──┼─────────────────┤
│ 21 │ 遠傳網路卡               │1支 │    扣自賴梓水（99年度大型字第173 │
│    │                          │    │    號編號22）                    │
├──┼─────────────┼──┼─────────────────┤
│ 22 │ 含SIM卡之序號            │1支 │    扣自賴梓水（99年度大型字第173 │
│    │ 000000000000000號行動電話│    │    號編號12）                    │
├──┼─────────────┼──┼─────────────────┤
│ 23 │ 序號000000000000000號行動│1支 │    扣自賴梓水（99年度大型字第173 │
│    │ 電話                     │    │    號編號12）                    │
├──┼─────────────┼──┼─────────────────┤
│ 24 │ 行動電話阻斷器           │1台 │    扣自賴梓水（99年度大型字第173 │
│    │                          │    │    號編號14）                    │
├──┼─────────────┼──┼─────────────────┤
│ 25 │ 員工薪資單               │2張 │    扣自賴梓水（見臺中縣警察局清水│
│    │                          │    │    分局卷一第20頁）              │
├──┼─────────────┼──┼─────────────────┤
│ 26 │ 攝影機鏡頭               │6支 │    扣自賴梓水（99年度大型字第173 │
│    │                          │    │    號編號8 ）                    │
├──┼─────────────┼──┼─────────────────┤
│ 27 │ 新臺幣10萬元（起訴書誤載 │    │    扣自賴梓水（99年度保字第3195  │
│    │ 為新臺幣11萬元）         │    │    號編號1）                     │
├──┼─────────────┼──┼─────────────────┤
│ 28 │ 新臺幣2萬3500元          │    │    扣自賴梓水（99年度保字第3195號│
│    │                          │    │    編號1）                       │
├──┼─────────────┼──┼─────────────────┤
│ 29 │ 室內電話                 │6具 │扣自王明宗、何永盛、黃世竣、何安工│
│    │                          │    │作處（99年度大型字第173號編號4）  │
├──┼─────────────┼──┼─────────────────┤
│ 30 │ 數位錄音筆               │1支 │扣自王明宗、何永盛、黃世竣、何安工│
│    │                          │    │作處（99年度大型字第173號編號13） │
├──┼─────────────┼──┼─────────────────┤
│ 31 │ 筆記型電腦               │1台 │扣自王明宗、何永盛、黃世竣、何安工│
│    │ 00000-000-000-000        │    │作處（99年度大型字第173號編號1）  │
├──┼─────────────┼──┼─────────────────┤
│ 32 │ 數位錄影機               │1台 │扣自王明宗、何永盛、黃世竣、何安工│
│    │                          │    │作處（99年度大型字第173號編號15） │
├──┼─────────────┼──┼─────────────────┤
│ 33 │ 液晶螢幕                 │1台 │扣自王明宗、何永盛、黃世竣、何安工│
│    │                          │    │作處（99年度大型字第173號編號3）  │
├──┼─────────────┼──┼─────────────────┤
│ 34 │ 節費器                   │7台 │扣自王明宗、何永盛、黃世竣、何安工│
│    │                          │    │作處（99年度大型字第173號編號9 ） │
├──┼─────────────┼──┼─────────────────┤
│ 35 │ 數據機                   │3台 │扣自王明宗、何永盛、黃世竣、何安工│
│    │                          │    │作處（99年度大型字第173號編號16） │
├──┼─────────────┼──┼─────────────────┤
│ 36 │ 數位無線室內電話         │6台 │扣自王明宗、何永盛、黃世竣、何安工│
│    │                          │    │作處（99年度大型字第173號編號5 ） │
├──┼─────────────┼──┼─────────────────┤
│ 37 │ 對講機                   │6台 │扣自王明宗、何永盛、黃世竣、何安工│
│    │                          │    │作處（99年度大型字第173號編號6 ） │
├──┼─────────────┼──┼─────────────────┤
│ 38 │ 分享器                   │4台 │扣自王明宗、何永盛、黃世竣、何安工│
│    │                          │    │作處（99年度大型字第173號編號17） │
├──┼─────────────┼──┼─────────────────┤
│ 39 │ 錄音筆                   │2支 │扣自王明宗、何永盛、黃世竣、何安工│
│    │                          │    │作處（99年度大型字第173號編號13） │
├──┼─────────────┼──┼─────────────────┤
│ 40 │ 0000000000號行動電話     │1支 │扣自王明宗、何永盛、黃世竣、何安工│
│    │ (含SIM卡)                │    │作處（99年度大型字第173號編號12） │
├──┼─────────────┼──┼─────────────────┤
│ 41 │ 0000000000號行動電話     │1支 │扣自王明宗、何永盛、黃世竣、何安工│
│    │ (含SIM卡)                │    │作處（99年度大型字第173號編號12） │
├──┼─────────────┼──┼─────────────────┤
│ 42 │ 0000000000號行動電話     │1支 │扣自王明宗、何永盛、黃世竣、何安工│
│    │ (含SIM卡)                │    │作處（99年度大型字第173號編號12） │
├──┼─────────────┼──┼─────────────────┤
│ 43 │ 0000000000號行動電話     │1支 │扣自王明宗、何永盛、黃世竣、何安工│
│    │ (含SIM卡)                │    │作處（99年度大型字第173號編號12） │
├──┼─────────────┼──┼─────────────────┤
│ 44 │ 影印事務機               │1台 │扣自王明宗、何永盛、黃世竣、何安工│
│    │                          │    │作處（99年度大型字第173號編號7 ） │
├──┼─────────────┼──┼─────────────────┤
│ 45 │ 序號0000000000000號行動電│1支 │扣自王明宗、何永盛、黃世竣、何安工│
│    │ 話(含SIM卡)              │    │作處（99年度大型字第173號編號12） │
├──┼─────────────┼──┼─────────────────┤
│ 46 │ 碎紙機                   │1台 │扣自王明宗、何永盛、黃世竣、何安工│
│    │                          │    │作處（99年度大型字第173號編號23） │
├──┼─────────────┼──┼─────────────────┤
│ 47 │ 電話機                   │1台 │扣自曾德慶工作處（99年度大型字第  │
│    │                          │    │173號編號4 ）                     │
├──┼─────────────┼──┼─────────────────┤
│ 48 │ 電話機                   │1台 │扣自賴東吉工作處（99年度大型字第  │
│    │                          │    │173號編號4 ）                     │
├──┼─────────────┼──┼─────────────────┤
│ 49 │ 電話機                   │2台 │  扣自陳志強（99年度大型字第173號 │
│    │                          │    │  編號4）                         │
├──┼─────────────┼──┼─────────────────┤
│ 50 │ IP分享                   │1台 │  扣自陳志仁（99年度大型字第173號 │
│    │                          │    │  編號17）                        │
├──┼─────────────┼──┼─────────────────┤
│ 51 │ 節費器                   │3台 │  扣自陳志仁（99年度大型字第173號 │
│    │                          │    │  編號9 ）                        │
├──┼─────────────┼──┼─────────────────┤
│ 52 │ 數據機                   │3台 │  扣自陳志仁（99年度大型字第173號 │
│    │                          │    │  編號16）                        │
├──┼─────────────┼──┼─────────────────┤
│ 53 │ 筆記型電腦（含滑鼠）     │2台 │  扣自陳志仁（99年度大型字第173號 │
│    │                          │    │  編號1、11）                     │
├──┼─────────────┼──┼─────────────────┤
│ 54 │ 被害人聯絡資料           │1疊 │  扣自陳志仁（99年度大型字第173號 │
│    │                          │    │  編號19 ）                       │
├──┼─────────────┼──┼─────────────────┤
│ 55 │ 教戰守則                 │5張 │  扣自曾宇伶（99年度大型字第173號 │
│    │                          │    │  編號20 ）                       │
├──┼─────────────┼──┼─────────────────┤
│ 56 │ 鍵盤                     │1個 │  扣自曾宇伶（99年度大型字第173號 │
│    │                          │    │  編號2）                         │
├──┼─────────────┼──┼─────────────────┤
│ 57 │ 電話耳機麥克風           │1組 │  扣自曾宇伶（99年度大型字第173號 │
│    │                          │    │  編號18）                        │
├──┼─────────────┼──┼─────────────────┤
│ 58 │ 教戰守則                 │3張 │  扣自盧麗麗（99年度大型字第173號 │
│    │                          │    │  編號20 ）                       │
├──┼─────────────┼──┼─────────────────┤
│ 59 │ 鍵盤                     │1個 │  扣自盧麗麗（99年度大型字第173號 │
│    │                          │    │  編號2）                         │
├──┼─────────────┼──┼─────────────────┤
│ 60 │ 電話耳機麥克風           │1組 │  扣自盧麗麗（99年度大型字第173號 │
│    │                          │    │  編號18）                        │
├──┼─────────────┼──┼─────────────────┤
│ 61 │ 教戰守則                 │17張│  扣自何雅婷（99年度大型字第173號 │
│    │                          │    │  編號20 ）                       │
├──┼─────────────┼──┼─────────────────┤
│ 62 │ 鍵盤                     │1個 │  扣自何雅婷（99年度大型字第173號 │
│    │                          │    │  編號2）                         │
├──┼─────────────┼──┼─────────────────┤
│ 63 │ 電話耳機麥克風           │1組 │  扣自何雅婷（99年度大型字第173號 │
│    │                          │    │  編號18）                        │
├──┼─────────────┼──┼─────────────────┤
│ 64 │ 鍵盤                     │1個 │  扣自卓詩婷（99年度大型字第173號 │
│    │                          │    │  編號2）                         │
├──┼─────────────┼──┼─────────────────┤
│ 65 │ 電話耳機麥克風           │1組 │  扣自卓詩婷（99年度大型字第173號 │
│    │                          │    │  編號18）                        │
├──┼─────────────┼──┼─────────────────┤
│ 66 │ 教戰守則                 │1張 │  扣自江佳恩（99年度大型字第173號 │
│    │                          │    │  編號20 ）                       │
├──┼─────────────┼──┼─────────────────┤
│ 67 │ 鍵盤                     │1個 │  扣自江佳恩（99年度大型字第173號 │
│    │                          │    │  編號2）                         │
├──┼─────────────┼──┼─────────────────┤
│ 68 │ 電話耳機麥克風           │1組 │  扣自江佳恩（99年度大型字第173號 │
│    │                          │    │  編號18）                        │
├──┼─────────────┼──┼─────────────────┤
│ 69 │ 被害人聯絡資料           │1張 │  扣自李梅如（99年度大型字第173號 │
│    │                          │    │  編號19 ）                       │
├──┼─────────────┼──┼─────────────────┤
│ 70 │ 鍵盤                     │1個 │  扣自李梅如（99年度大型字第173號 │
│    │                          │    │  編號2）                         │
├──┼─────────────┼──┼─────────────────┤
│ 71 │ 電話耳機麥克風           │1組 │  扣自李梅如（99年度大型字第173號 │
│    │                          │    │  編號18）                        │
├──┼─────────────┼──┼─────────────────┤
│ 72 │ 鍵盤                     │1個 │  扣自王品婕（99年度大型字第173號 │
│    │                          │    │  編號2）                         │
├──┼─────────────┼──┼─────────────────┤
│ 73 │ 電話耳機麥克風           │1組 │  扣自王品婕（99年度大型字第173號 │
│    │                          │    │  編號18）                        │
├──┼─────────────┼──┼─────────────────┤
│ 74 │ 鍵盤                     │1個 │  扣自江佩臻（99年度大型字第173號 │
│    │                          │    │  編號2）                         │
├──┼─────────────┼──┼─────────────────┤
│ 75 │ 電話耳機麥克風           │1組 │  扣自江佩臻（99年度大型字第173號 │
│    │                          │    │  編號18）                        │
├──┼─────────────┼──┼─────────────────┤
│ 76 │ 鍵盤                     │1個 │  扣自邱怡韶（99年度大型字第173號 │
│    │                          │    │  編號2）                         │
├──┼─────────────┼──┼─────────────────┤
│ 77 │ 電話耳機麥克風           │1組 │  扣自邱怡韶（99年度大型字第173號 │
│    │                          │    │  編號18）                        │
├──┼─────────────┼──┼─────────────────┤
│ 78 │ 電話機                   │15台│  賴梓水所有（99年度大型字第173號 │
│    │                          │    │  編號4 ）                        │
├──┼─────────────┼──┼─────────────────┤
│ 79 │ 節費器                   │8 台│  扣自賴梓水（見臺中縣警察局清水分│
│    │                          │    │  局卷一第41頁）                  │
├──┼─────────────┼──┼─────────────────┤
│ 80 │ 電腦硬碟                 │1 台│  賴梓水所有（99年度大型字第173號 │
│    │                          │    │  編號10 ）                       │
├──┼─────────────┼──┼─────────────────┤
│ 81 │ 大陸電話卡               │1 枚│  賴梓水所有（99年度大型字第173號 │
│    │                          │    │  編號21）                        │
└──┴─────────────┴──┴─────────────────┘
附表三
┌──┬────┬──────────────────────────┐
│編號│被告姓名│            所犯附表之罪及所處之刑                  │
├──┼────┼──────────────────────────┤
│  1 │賴梓水  │賴梓水共同犯如附表一編號1 至75所示之詐欺取財罪，均累│
│    │        │犯，各處有期徒刑捌月，附表二所示之物均沒收之。應執行│
│    │        │有期徒刑壹年肆月，附表二所示之物沒收之。            │
├──┼────┼──────────────────────────┤
│  2 │曾宇伶  │曾宇伶共同犯如附表一編號1 至75所示之詐欺取財罪，各處│
│    │        │有期徒刑貳月，如易科罰金，均以新臺幣壹仟元折算壹日，│
│    │        │附表二所示之物均沒收之。應執行有期徒刑肆月，如易科罰│
│    │        │金，以新臺幣壹仟元折算壹日。緩刑年，並應於判決確定│
│    │        │後六個月內，向公庫支付新臺幣拾萬元，附表二所示之物沒│
│    │        │收之。                                              │
├──┼────┼──────────────────────────┤
│  3 │盧麗麗  │盧麗麗共同犯如附表一編號1 至75所示之詐欺取財罪，各處│
│    │        │有期徒刑貳月，如易科罰金，均以新臺幣壹仟元折算壹日，│
│    │        │附表二所示之物均沒收之。應執行有期徒刑肆月，如易科罰│
│    │        │金，以新臺幣壹仟元折算壹日。緩刑年，並應於判決確定│
│    │        │後六個月內，向公庫支付新臺幣拾萬元，附表二所示之物沒│
│    │        │收之。                                              │
├──┼────┼──────────────────────────┤
│  4 │何雅婷  │何雅婷共同犯如附表一編號1 至75所示之詐欺取財罪，各處│
│    │        │有期徒刑貳月，如易科罰金，均以新臺幣壹仟元折算壹日，│
│    │        │附表二所示之物均沒收之。應執行有期徒刑肆月，如易科罰│
│    │        │金，以新臺幣壹仟元折算壹日。緩刑年，並應於判決確定│
│    │        │後六個月內，向國庫支付新臺幣拾萬元，附表二所示之物沒│
│    │        │收之。                                              │
├──┼────┼──────────────────────────┤
│  5 │卓詩婷  │卓詩婷共同犯如附表一編號1 至75所示之詐欺取財罪，各處│
│    │        │有期徒刑月，如易科罰金，均以新臺幣壹仟元折算壹日，│
│    │        │附表二所示之物均沒收之。應執行有期徒刑伍月，如易科罰│
│    │        │金，以新臺幣壹仟元折算壹日。附表二所示之物均沒收之。│
├──┼────┼──────────────────────────┤
│  6 │江佳恩  │江佳恩共同犯如附表一編號1 至75所示之詐欺取財罪，各處│
│    │        │有期徒刑月，如易科罰金，均以新臺幣壹仟元折算壹日，│
│    │        │附表二所示之物均沒收之。應執行有期徒刑伍月，如易科罰│
│    │        │金，以新臺幣壹仟元折算壹日。附表二所示之物均沒收之。│
├──┼────┼──────────────────────────┤
│  7 │陳志強  │陳志強共同犯如附表一編號1 至75所示之詐欺取財罪，均累│
│    │        │犯，各處有期徒刑月，如易科罰金，均以新臺幣壹仟元折│
│    │        │算壹日，附表二所示之物均沒收之。應執行有期徒刑陸月，│
│    │        │如易科罰金，以新臺幣壹仟元折算壹日。附表二所示之物均│
│    │        │沒收之。                                            │
├──┼────┼──────────────────────────┤
│  8 │王明宗  │王明宗共同犯如附表一編號1 至75所示之詐欺取財罪，各處│
│    │        │有期徒刑貳月，如易科罰金，均以新臺幣壹仟元折算壹日，│
│    │        │附表二所示之物均沒收之。應執行有期徒刑肆月，如易科罰│
│    │        │金，以新臺幣壹仟元折算壹日。緩刑年，並應於判決確定│
│    │        │後六個月內，向國庫支付新臺幣拾萬元，附表二所示之物沒│
│    │        │收之。                                              │
├──┼────┼──────────────────────────┤
│  9 │黃世竣  │黃世竣共同犯如附表一編號1 至75所示之詐欺取財罪，各處│
│    │        │有期徒刑月，如易科罰金，均以新臺幣壹仟元折算壹日，│
│    │        │附表二所示之物均沒收之。應執行有期徒刑伍月，如易科罰│
│    │        │金，以新臺幣壹仟元折算壹日。附表二所示之物均沒收之。│
├──┼────┼──────────────────────────┤
│ 10 │林建良  │林建良共同犯如附表一編號1 至75所示之詐欺取財罪，各處│
│    │        │有期徒刑貳月，如易科罰金，均以新臺幣壹仟元折算壹日，│
│    │        │附表二所示之物均沒收之。應執行有期徒刑肆月，如易科罰│
│    │        │金，以新臺幣壹仟元折算壹日。緩刑年，並應於判決確定│
│    │        │後六個月內，向國庫支付新臺幣拾萬元，附表二所示之物沒│
│    │        │收之。                                              │
├──┼────┼──────────────────────────┤
│ 11 │何宗安  │何宗安共同犯如附表一編號1 至75所示之詐欺取財罪，各處│
│    │        │有期徒刑貳月，如易科罰金，均以新臺幣壹仟元折算壹日，│
│    │        │附表二所示之物均沒收之。應執行有期徒刑肆月，如易科罰│
│    │        │金，以新臺幣壹仟元折算壹日。緩刑年，並應於判決確定│
│    │        │後六個月內，向國庫支付新臺幣拾萬元，附表二所示之物沒│
│    │        │收之。                                              │
├──┼────┼──────────────────────────┤
│ 12 │聶嘉誠  │聶嘉誠共同犯如附表一編號1 至75所示之詐欺取財罪，各處│
│    │        │有期徒刑柒月，附表二所示之物均沒收之。應執行有期徒刑│
│    │        │壹年，附表二所示之物沒收之。                        │
├──┼────┼──────────────────────────┤
│ 13 │陳桂翎  │陳桂翎共同犯如附表一編號1 至75所示之詐欺取財罪，各處│
│    │        │有期徒刑伍月，如易科罰金，均以新臺幣壹仟元折算壹日，│
│    │        │附表二所示之物均沒收之。應執行有期徒刑拾月，如易科罰│
│    │        │金，以新臺幣壹仟元折算壹日。附表二所示之物均沒收之。│
├──┼────┼──────────────────────────┤
│ 14 │陳季錨  │陳季錨共同犯如附表一編號1 至75所示之詐欺取財罪，各處│
│    │        │有期徒刑伍月，如易科罰金，均以新臺幣壹仟元折算壹日，│
│    │        │附表二所示之物均沒收之。應執行有期徒刑拾月，如易科罰│
│    │        │金，以新臺幣壹仟元折算壹日。附表二所示之物均沒收之。│
├──┼────┼──────────────────────────┤
│ 15 │陳依廷  │陳依廷共同犯如附表一編號1 至75所示之詐欺取財罪，各處│
│    │        │有期徒刑伍月，如易科罰金，均以新臺幣壹仟元折算壹日，│
│    │        │附表二所示之物均沒收之。應執行有期徒刑拾月，如易科罰│
│    │        │金，以新臺幣壹仟元折算壹日。附表二所示之物均沒收之。│
├──┼────┼──────────────────────────┤
│ 16 │陳明智  │陳明智共同犯如附表一編號1 至75所示之詐欺取財罪，各處│
│    │        │有期徒刑伍月，如易科罰金，均以新臺幣壹仟元折算壹日，│
│    │        │附表二所示之物均沒收之。應執行有期徒刑拾月，如易科罰│
│    │        │金，以新臺幣壹仟元折算壹日。附表二所示之物均沒收之。│
├──┼────┼──────────────────────────┤
│ 17 │邱怡韶  │邱怡韶共同犯如附表一編號1 至75所示之詐欺取財罪，各處│
│    │        │有期徒刑肆月，如易科罰金，均以新臺幣壹仟元折算壹日，│
│    │        │附表二所示之物均沒收之。應執行有期徒刑捌月，如易科罰│
│    │        │金，以新臺幣壹仟元折算壹日。附表二所示之物均沒收之。│
├──┼────┼──────────────────────────┤
│ 18 │陳志仁  │陳志仁共同犯如附表一編號1 至75所示之詐欺取財罪，各處│
│    │        │有期徒刑伍月，如易科罰金，均以新臺幣壹仟元折算壹日，│
│    │        │附表二所示之物均沒收之。應執行有期徒刑拾月，如易科罰│
│    │        │金，以新臺幣壹仟元折算壹日。附表二所示之物均沒收之。│
├──┼────┼──────────────────────────┤
│ 19 │李梅如  │李梅如共同犯如附表一編號1 至75所示之詐欺取財罪，各處│
│    │        │有期徒刑伍月，如易科罰金，均以新臺幣壹仟元折算壹日，│
│    │        │附表二所示之物均沒收之。應執行有期徒刑拾月，如易科罰│
│    │        │金，以新臺幣壹仟元折算壹日。附表二所示之物均沒收之。│
├──┼────┼──────────────────────────┤
│ 20 │王品婕  │王品婕共同犯如附表一編號1 至75所示之詐欺取財罪，各處│
│    │        │有期徒刑伍月，如易科罰金，均以新臺幣壹仟元折算壹日，│
│    │        │附表二所示之物均沒收之。應執行有期徒刑拾月，如易科罰│
│    │        │金，以新臺幣壹仟元折算壹日。附表二所示之物均沒收之。│
├──┼────┼──────────────────────────┤
│ 21 │江佩臻  │江佩臻共同犯如附表一編號1 至75所示之詐欺取財罪，各處│
│    │        │有期徒刑伍月，如易科罰金，均以新臺幣壹仟元折算壹日，│
│    │        │附表二所示之物均沒收之。應執行有期徒刑拾月，如易科罰│
│    │        │金，以新臺幣壹仟元折算壹日。附表二所示之物均沒收之。│
├──┼────┼──────────────────────────┤
│ 22 │曾德慶  │曾德慶共同犯如附表一編號1 至75所示之詐欺取財罪，各處│
│    │        │有期徒刑伍月，如易科罰金，均以新臺幣壹仟元折算壹日，│
│    │        │附表二所示之物均沒收之。應執行有期徒刑拾月，如易科罰│
│    │        │金，以新臺幣壹仟元折算壹日。附表二所示之物均沒收之。│
├──┼────┼──────────────────────────┤
│ 23 │賴東吉  │賴東吉共同犯如附表一編號1 至75所示之詐欺取財罪，各處│
│    │        │有期徒刑伍月，如易科罰金，均以新臺幣壹仟元折算壹日，│
│    │        │附表二所示之物均沒收之。應執行有期徒刑拾月，如易科罰│
│    │        │金，以新臺幣壹仟元折算壹日。附表二所示之物均沒收之。│
├──┼────┼──────────────────────────┤
│ 24 │何永盛  │何永盛共同犯如附表一編號1 至75所示之詐欺取財罪，各處│
│    │        │有期徒刑伍月，如易科罰金，均以新臺幣壹仟元折算壹日，│
│    │        │附表二所示之物均沒收之。應執行有期徒刑拾月，如易科罰│
│    │        │金，以新臺幣壹仟元折算壹日。附表二所示之物均沒收之。│
├──┼────┼──────────────────────────┤
│ 25 │蕭志忠  │蕭志忠共同犯如附表一編號1 至75所示之詐欺取財罪，各處│
│    │        │有期徒刑伍月，如易科罰金，均以新臺幣壹仟元折算壹日，│
│    │        │附表二所示之物均沒收之。應執行有期徒刑拾月，如易科罰│
│    │        │金，以新臺幣壹仟元折算壹日。附表二所示之物均沒收之。│
├──┼────┼──────────────────────────┤
│ 26 │張育銘  │張育銘共同犯如附表一編號1 至75所示之詐欺取財罪，各處│
│    │        │有期徒刑伍月，如易科罰金，均以新臺幣壹仟元折算壹日，│
│    │        │附表二所示之物均沒收之。應執行有期徒刑拾月，如易科罰│
│    │        │金，以新臺幣壹仟元折算壹日。附表二所示之物均沒收之。│
├──┼────┼──────────────────────────┤
│ 27 │楊文彬  │楊文彬共同犯如附表一編號1 至75所示之詐欺取財罪，各處│
│    │        │有期徒刑伍月，如易科罰金，均以新臺幣壹仟元折算壹日，│
│    │        │附表二所示之物均沒收之。應執行有期徒刑拾月，如易科罰│
│    │        │金，以新臺幣壹仟元折算壹日。附表二所示之物均沒收之。│
└──┴────┴──────────────────────────┘